臺灣高雄地方法院刑事判決　　　　　　　96年度易字第3483號
公　訴　人　臺灣高雄地方法院檢察署檢察官
被　　　告　丙○○
　　　　　　　　　　現於臺灣高雄第二監獄
　　　　　　丁○○
上列被告等因竊盜等案件，經檢察官提起公訴（96年度偵字第15
527 號、96年度偵字第16678 號、96年度偵字第19203 號），本
院判決如下：
    主  文
丙○○共同犯竊盜罪，累犯，處有期徒刑陸月，減為有期徒刑參
月；又共同犯竊盜罪，累犯，處有期徒刑陸月，減為有期徒刑參
月；又犯收受贓物罪，累犯，處有期徒刑肆月，減為有期徒刑貳
月。應執行有期徒刑柒月。
丁○○共同犯竊盜罪，處有期徒刑陸月，減為有期徒刑參月；又
共同犯竊盜罪，處有期徒刑陸月，減為有期徒刑參月；又犯收受
贓物罪，處有期徒刑肆月，減為有期徒刑貳月。應執行有期徒刑
柒月。
    事  實
一、丙○○前於民國93年間因施用毒品案件，經本院以93年度訴
    字第3426號判處有期徒刑10月確定，甫於95年4 月28日縮短
    刑期執行完畢。詎猶不知悔改，與丁○○共同基於意圖為自
    己不法所有之犯意聯絡，分別於：(一)96年2 月22日下午2 時
    30分許，在高雄市○○區○○路與康莊路口之「遠傳電信特
    約服務中心」前，由丁○○在旁把風，丙○○則徒手扳開乙○○所騎乘之車牌號碼CJ7-457 號重型機車之椅墊，並竊取
    乙○○放置於車內之背包一個（內有NOKIA 牌6111型、序號
    為：000000000000000 號手機1 支及乙○○女友石鈺梅之身
    分證、健保卡各1 枚及化妝品等物），得手後由丁○○將上
    開手機持往不知情之不詳通訊行販售，其餘物品則棄置於不
    詳處所；(二)於96年2 月25日，在位於高雄市○○區○○街之
    「阿波羅麵包店」前，由丁○○在旁把風，丙○○則徒手扳
    開潘巧玲所騎乘之車牌號碼K95-617 號重型機車之椅墊，竊
    取潘巧玲放置於車內之手提包1 個（內有易利信牌Z520i 型
    、序號為：000000000000000 號手機1 支、身分證、健保卡
    、駕照、提款卡、行照、化妝品等物），得手後由丁○○將
    上開手機持往不知情之不詳通訊行販售，其餘物品則棄置於
    不詳處所。(三)嗣丁○○於96年3 月中旬某日，明知由年籍姓
    名不詳之人所交付之SAMPO 牌G607型、序號為：0000000000
    00000 號手機係來路不明之贓物，乃戊○○○所有，於96年
    3 月中旬某日在其位於高雄市○○區○○街28巷70號遭竊，
    竟仍基於收受贓物之犯意，而在不詳處所收受該SAMPO 牌手
    機，並於96年3 月17日某時許將該手機販售予不知情之不詳
    通訊行，得款供己花用；(四)另丙○○於96年3 月29日，明知
    由年籍姓名不詳綽號「阿明」之人所交付之國際牌VS3 型、
    序號為：000000000000000 號手機係來路不明之贓物，乃王
    綺廷所有，於96年3 月29日在高雄市○○區○○路「文江書
    局」前遭竊，竟仍基於收受贓物之犯意，而在不詳處所收受
    該國際牌手機，並於96年3 月29日某時許將該手機販售予不
    知情之不詳通訊行，得款供己花用。經被害人報警循線查獲
    ，始悉上情。
二、案經高雄市政府警察局及高雄市政府警察局保安大隊、小港
    分局移送臺灣高雄地方法院檢察署檢察官偵查起訴。
    理  由
壹、程序部分（證據能力之審查）：
一、按被告以外之人於偵查中向檢察官所為之陳述，除顯有不可
    信之情況者外，得為證據，刑事訴訟法第159 條之1 第2項
    定有明文。查本件證人即共同被告丙○○於偵查中經具結之
    供述，對於被告丁○○而言，具有被告以外之人審判外陳述
    之性質，屬傳聞證據，惟經本院依法提示予以調查，檢察官
    對此均未表示異議，且經本院審酌該書面作成時無違法情事
    ，亦無任何顯有不可信之情況，自應適宜為本案之證據。
二、次按被告以外之人於審判外之陳述，雖不符刑事訴訟法第15
    9 條之1 至之4 等4 條之規定，然若當事人於審判程序中同
    意作為證據，法院審酌該言詞陳述或書面陳述作成時之情況
    ，認為適當者，亦得為證據；又當事人、代理人或辯護人於
    法院調查證據時，知有刑事訴訟法第159 條第1 項不得為證
    據之情形，而未於言詞辯論終結前聲明異議者，視為有前項
    之同意，同法第159 條之5 定有明文。此立法意旨在於傳聞
    證據未經當事人之反對詰問予以核實，原則上先予排除。惟
    若當事人已放棄反對詰問權，於審判程序中表明同意該等傳
    聞證據可作為證據；或於言詞辯論終結前未聲明異議，基於
    尊重當事人對傳聞證據之處分權，及證據資料愈豐富，愈有
    助於真實發見之理念，且強化言詞辯論主義，使訴訟程序得
    以順暢進行，上開傳聞證據亦均具有證據能力。查本件證人
    即被害人乙○○、潘巧玲、戊○○○、王綺廷於警詢中之供
    述，具有被告以外之人書面陳述之性質，屬傳聞證據，惟經
    本院依法提示予以調查，檢察官及被告均對此未表示異議，
    且經本院審酌該書面作成時無違法情事，應適宜為本案之證
    據。另本件證人即共同被告丙○○、丁○○於警詢中之供述
    ，對於被告丁○○、丙○○而言，分別具有被告以外之人書
    面陳述之性質，屬傳聞證據，惟經本院依法提示予以調查，
    檢察官及被告均對此未表示異議，且經本院審酌該書面作成
    時無違法情事，亦應適宜為本案之證據。
貳、實體部分：
一、訊據被告丙○○對於上開犯罪事實均坦承不諱，而被告丁○○則矢口否認有何竊盜及收受贓物犯行，辯稱：伊於96年 2
    月25日下午7 時45分與被告丙○○一起去高雄市○○區○○
    街「阿波羅麵包店」買麵包，伊不知道丙○○要偷東西，伊
    並無竊取被害人乙○○及潘巧玲之物，亦無收受被害人戊○○○之手機，被害人乙○○、潘巧玲及戊○○○所有之手機
    均係被告丙○○向伊稱身分證件遺失，方委託伊拿去賣云云
    。經查，上揭犯罪事實，業據被告丙○○於警詢、檢察官訊
    問及本院審理時均坦承不諱，而被告丁○○對於在上開時、
    地與被告丙○○一起到位於高雄市○○區○○街之「阿波羅
    麵包店」，且有將被害人乙○○、潘巧玲及戊○○○所有之
    手機販售予不知情之不詳通訊行等情亦坦承不諱，核與證人
    即被害人乙○○、潘巧玲、戊○○○、王綺廷所指訴遭竊之
    情節均相符合，證人即被害人潘巧玲並指認被告丁○○即係
    在位於高雄市○○區○○街之「阿波羅麵包店」前竊取其放
    置於車內手提包之竊賊之1 ，並目睹被告丁○○與另1 竊賊
    在發現其走出麵包店後隨即騎車逃逸等情（見警1 卷第11、
    19 頁） ，此外，尚有讓渡切結書4 張在卷可稽（見警2 卷
    第22 、26 、39、43頁），顯見確係被告2 人為犯罪事實(一)
    、(二)之竊盜犯行及分別犯罪事實(三)、(四)之收受贓物犯行後，
    將所得手之被害人乙○○、潘巧玲、戊○○○、王綺廷之手
    機售予不知情之不詳通訊行甚明。至被告丁○○雖以上詞置
    辯，然查，苟非被告丁○○確有參與犯罪事實(二)之竊盜犯行
    ，其看見被害人潘巧玲走出「阿波羅麵包店」時，為何與被
    告丙○○一同騎車逃逸？顯見被告丁○○確有參與上開竊盜
    犯行，因見被害人潘巧玲出現，一時作賊心虛，始與被告丙○○一同騎車逃逸；另被告丁○○雖又辯稱被害人乙○○、
    戊○○○所有之手機均係被告丙○○委託其販售云云，然與
    本院上開調查證據之結果相悖，且為被告丙○○所否認，稽
    之被告2 人係朋友關係，並無任何仇隙，且被告丙○○對於
    其自己涉案之情節均坦承不諱，要無誣陷被告丁○○之必要
    ，顯見被告丙○○所言應非虛構，而被告丁○○所辯，均係
    臨訟卸責之詞，洵無可採。從而，本案事證明確，被告2 人
    犯行堪予認定，應依法論科。
二、核被告丙○○所為，犯罪事實(一)、(二)部分均係犯刑法第 320
    條第1 項之普通竊盜罪，犯罪事實(四)部分係犯刑法第349 條
    第1 項之收受贓物罪；另被告丁○○所為，犯罪事實(一)、(二)
    部分均係犯刑法第320 條第1 項之普通竊盜罪，犯罪事實(三)
    部分係犯刑法第349 條第1 項之收受贓物罪。被告丁○○及
    丙○○關於犯罪事實(一)、(二)之竊盜犯行部分，均有犯意聯絡
    及行為分擔，為共同正犯。被告丙○○、丁○○所犯竊盜罪
    2 次及贓物罪1 次間，行為互殊，犯意各別，應分論併罰。
    另被告丙○○前於93年間因施用毒品案件，經本院以93年度
    訴字第3426號判處有期徒刑10月確定，甫於95年4 月28日縮
    短刑期執行完畢，有臺灣高等法院被告全國前案紀錄表1 紙
    附卷可稽，被告於上開有期徒刑執行完畢5 年內，故意再犯
    本件有期徒刑以上之罪，為累犯，應依刑法第47條第1 項規
    定，加重其刑。爰審酌被告2 人均有多次竊盜前科，有臺灣
    高等法院被告前案紀錄表2 份在卷可稽，猶不知悔悟，且渠
    等均正值壯年，不知以正當方式獲取財物，而任意竊取被害
    人乙○○、潘巧玲置放於機車置物箱之物及收受被害人、戊○○○、王綺廷遭竊之手機，行為確屬不該，惟念被告丙○○於犯後能坦承犯行，頗見悔意，而被告丁○○則猶飾詞狡
    辯，犯後態度不佳，及考量被害人所受之損害等一切情狀，
    酌情分別量處如主文所示之刑，以示儆懲。另被告2 人上開
    犯行之犯罪時間均在96年4 月24日以前，合於中華民國96年
    罪犯減刑條例所定減刑條件，均應予減其刑2 分之1 ，並定
    其應執行之刑。
據上論斷，應依刑事訴訟法第299 條第1 項前段，刑法第28條、
第320 條第1 項、第349 條第1 項、第47條第1 項、第51條第5
款，刑法施行法第1條 之1，中華民國96年罪犯減刑條例第2 條
第1 項第3 款、第7 條、第10 條第1項，判決如主文。
本案經檢察官甲○○到庭執行職務。
中　　華　　民　　國　　96　　年　　11　　月　　29　　日
                  鳳山刑事第一庭審判長法  官  陳盈吉
以上正本證明與原本無異。
如不服本判決應於收受本判決後10日內向本院提出上訴書狀，並
應敘述具體理由，如未敘述上訴理由者，應於上訴期間屆滿後20
日內補提理由書狀於本院（均須按他造當事人之人數附繕本）「
切勿逕送上級法院」。
中　　華　　民　　國　　96　　年　　11　　月　　29　　日
 　　　　　　　　　　　　　　　       書記官  吳俊達
附錄本判決論罪科刑法條：
中華民國刑法第320條
意圖為自己或第三人不法之所有，而竊取他人之動產者，為竊盜
罪，處 5 年以下有期徒刑、拘役或 5 百元以下罰金。
意圖為自己或第三人不法之利益，而竊佔他人之不動產者，依前
項之規定處斷。
前2 項之未遂犯罰之。
中華民國刑法第349條
收受贓物者，處 3 年以下有期徒刑、拘役或 5 百元以下罰金。
搬運、寄藏、故買贓物或為牙保者，處5年以下有期徒刑、拘役
或科或併科 1 千元以下罰金。
因贓物變得之財物，以贓物論。
